---
title: "ICIS Heren reports"
author: "Katerina Krizova"
date: "`r Sys.Date()`"
output:
  pdf_document:
    toc: true
    toc_depth: 2
    number_sections: false
    fig_caption: true
  fontsize: 11pt
  geometry: margin=1in
---

```{r, echo=FALSE}

# PACKAGES

# install.packages("tidyverse") 
# install.packages("openxlsx")
require(tidyverse)
require(openxlsx)

# SETTINGS

Sys.setlocale("LC_TIME", "C")

# PATHS

path_in <- "C:/Users/krizova/Documents/reports/csv_oper/"
path_out <- "C:/Users/krizova/Documents/reports/"

# FUNCTIONS 

# select_optional <- function(df, optional_cols) {
#   existing_cols <- intersect(optional_cols, colnames(df))
#   df %>% select(all_of(existing_cols))
# }

append_to_excel <- function(df, file_path, sheet = 1) {
  library(openxlsx)
  
  if (file.exists(file_path)) {
    # Load workbook and get next available row
    wb <- loadWorkbook(file_path)
    existing_data <- read.xlsx(file_path, sheet = sheet)
    next_row <- nrow(existing_data) + 2  # +1 for header, +1 for next row
  } else {
    # Create new workbook and sheet
    wb <- createWorkbook()
    addWorksheet(wb, sheetName = ifelse(is.numeric(sheet), "Sheet1", sheet))
    next_row <- 1
  }

  # Write data (only write header if first row)
  writeData(wb, sheet = sheet, x = df, startRow = next_row,
            colNames = (next_row == 1))
  
  # Save workbook
  saveWorkbook(wb, file = file_path, overwrite = TRUE)
}

```

# ABOUT

* ICIS je nezavisla organizace, ktera poskytuje kazdy den pdf nebo csv s daty, ktere se vazi k vyvoji cen plynu na trzich.
* My zatim mame casovou radu v pdf, ktere jsou problematicke pro stazeni dat (snaha v Python, různe formaty strand pdf - komplikovane)
* Historii budeme resit
* V tuto chvili se budeme snazit ziskavat informace z CSV

TO DO:
1) zpracovat csv - vytahat data pro trhy TTF, THE a CZ VTP
2) zalozit excel, ktery bude vypadat podobne jako ten aktualni, a vest info paralelne
3) pokusit se zautomatizovat stahovani 3 csv z webu

# INIT CHECK

## read

```{r}
core_ttf <- read.csv(paste0(path_in, "20250611_Natural Gas-Contract Prices_TTF.csv"), header = TRUE, sep = ",")
core_the <- read.csv(paste0(path_in, "20250611_Natural Gas-Contract Prices_THE.csv"), header = TRUE, sep = ",")
core_vtp <- read.csv(paste0(path_in, "20250611_Natural Gas-Contract Prices_CZ-VTP.csv"), header = TRUE, sep = ",")
```

## check indicators

dulezite pro join!
pokud by napriklad the obsahoval vice indikatoru, nez ttf. je treba provest join jinak

```{r}
f <- sum(grepl("^Natural Gas", core_ttf$Name))
h <- sum(grepl("^Natural Gas", core_the$Name))
c <- sum(grepl("^Natural Gas", core_vtp$Name))

f > h & f > c # chceme TRUE
```

# PROCESS

## backup

nepracuju se stazenymi csv
kopiruju je k sobe do 'reports/csv_oper'
provedu harvest a smazu

```{r}
Ltrh <- c("TTF", "THE", "VTP") 
for (i in Ltrh) {
  files <- list.files("X:/ICIS_Heren/", pattern = paste0(i, ".csv"), full.names = T) 
  if (length(files) > 0) {
    info <- file.info(files)
    newest_file <- rownames(info)[which.max(info$mtime)]
    file.copy(from = newest_file,
          to = path_in)
  }
} 
```

## read & modify

pro kazdy csv soubor
  zbavim se zbytecnych radku
  prevedu Date na pole typu datum ve formatu, ve kterem ho potrebujeme
  vytvorim sloupec, ktery podle datumu indikuje den v tydnu
  prejmenuju sloupce, aby bylo jasne, ke kteremu trhu patsi
  select na sloupce, se kterymi budeme dal pracovat

ttf = trh Netherlands
the = trh Germany
vtp = trh CZ VTP

### loop

funkcni

```{r}
Ltrh <- c("TTF", "THE", "VTP")
for (i in Ltrh) {
  files <- list.files(path_in, pattern = paste0(i, ".csv"), full.names = T) 
  # df <- read.csv(paste0(path_in, file), header = TRUE, sep = ",") %>% 
  if (length(files) > 0) {
    info <- file.info(files)
    newest_file <- rownames(info)[which.max(info$mtime)]
    df <- read.csv(newest_file, header = TRUE, sep = ",") %>% 
      filter(str_detect(Name, "^Natural Gas")) %>% 
      mutate(publ = as.Date(Date, format = "%d %b %Y"),
             weekday = weekdays(publ),
             Den = case_when(weekday == "Monday" ~ "po",
                             weekday == "Tuesday" ~ "ut",
                             weekday == "Wednesday" ~ "st",
                             weekday == "Thursday" ~ "ct",
                             weekday == "Friday" ~ "pa",
                             weekday == "Saturday" ~ "so",
                             weekday == "Sunday" ~ "ne"),
             Indicator = str_remove(Name, " TTF| THE| Czech Republic"),
             deli = case_when(Den == "pa" & Indicator == "Natural Gas Day-ahead" ~ publ  + 3, 
                              Den == "pa" & Indicator == "Natural Gas Weekend+0" ~ publ  + 1,
                              TRUE ~ publ + 1),
             deli_day = case_when(Den == "pa" & Indicator == "Natural Gas Day-ahead" ~ "po", 
                                  Den == "po" & Indicator == "Natural Gas Day-ahead" ~ "ut",
                                  Den == "ut" & Indicator == "Natural Gas Day-ahead" ~ "st",
                                  Den == "st" & Indicator == "Natural Gas Day-ahead" ~ "ct",
                                  Den == "ct" & Indicator == "Natural Gas Day-ahead" ~ "pa",
                                  Den == "pa" & Indicator == "Natural Gas Weekend+0" ~ "so+ne",
                                  TRUE ~ NA),
             empty_col = "")
    print(newest_file)
    rm(info)
    rm(newest_file)
  } else {
    warning("Not the robots you're looking for.")
  }
  if (i == "TTF"){
    df <- df %>% select("Day" = Den, publ, deli, "Delivery day" = deli_day, Indicator, Period, "TTF Bid" = Bid, "TTF Offer" = Offer, "TTF Mid" = Mid.Price, "_" = empty_col) 
    assign("ttf", df)
  } else if (i == "THE"){
    df <- df %>% select(Indicator, "THE Bid" = Bid, "THE Offer" = Offer, "THE Mid" = Mid.Price, "-" = empty_col) 
    assign("the", df)
  } else if (i == "VTP"){
    df <- df %>% select(Indicator, "CZ-VTP Bid" = Bid, "CZ-VTP Offer" = Offer, "CZ-VTP Mid" = Mid.Price) 
    assign("vtp", df)
    
  } else {
    warning("I have a bad feeling about this.")
  }
  rm(df)
  rm(i)
  rm(files)
} 
```

## join

postupny join tri df do vysledneho icis

```{r}
icis <- left_join(ttf, the, by = "Indicator") %>%
  left_join(vtp, by = "Indicator") %>%
  # replace(is.na(.), "") %>%
  mutate(across(c('TTF Bid', 'TTF Offer', 'TTF Mid',
                  'THE Bid', 'THE Offer', 'THE Mid',
                  'CZ-VTP Bid', 'CZ-VTP Offer', 'CZ-VTP Mid'), as.numeric)) %>% 
  # replace(is.na(.), "")
   mutate(across(where(is.character), ~ replace(., is.na(.), "")))
```


## da/we

vyber radku, kteryobsahuje hodnotu DA nebo WE

lines = vybrane rady
da = vybrane radky po uprave k finalnimu pripojeni do hlavniho excelu

```{r}

lines <- icis %>% 
  filter(ifelse(Day == "pa", Indicator %in% c("Natural Gas Weekend+0", "Natural Gas Day-ahead"), Indicator == "Natural Gas Day-ahead")) %>% 
  filter(str_detect(Indicator, "^Natural")) 

day <- unique(lines$Day)

if (day == "pa"){
  lines <- rbind(lines, lines[rep(2, 1), ])
  # lines$deli[lines$Indicator == "Natural Gas Day-ahead"] <- lines$publ+3
  lines$deli[nrow(lines)] <- lines$publ+2
  lines <- lines[order(lines$deli), ]
} else{
  lines$deli <- lines$publ+1
}

da <- lines %>% 
  mutate('Publication date' = format(publ, "%d.%m.%Y"),
         'Delivery date' = format(deli, "%d.%m.%Y")) %>% 
  select(-publ, -deli) %>% 
  relocate('Publication date', 'Delivery date', .after = Day)

rm(lines)
```

# SAVE

## append da/we and backup icis

```{r}
# append_da <- "C:/Users/krizova/Documents/reports/ICISHeren_harvestedReports_DA_WE.xlsx"
# append_to_excel(da, append_da)

append_icis <- "C:/Users/krizova/Documents/reports/ICISHeren_harvestedReports_complete.xlsx"
append_to_excel(icis, append_icis)
```

## DA/WE formatted excel

pro zachovani formatovani i v rezimu append musime excel naloadovat, pripojit radky a pak ulozit nove

```{r}
#1st round
# wb <- createWorkbook()
# addWorksheet(wb, "Sheet1")
# writeData(wb, sheet = "Sheet1", x = da)
# saveWorkbook(wb, "C:/Users/krizova/Documents/reports/ICISHeren_harvestedReports_DA_WE.xlsx")

# backup
file.copy(from = paste0(path_out, "ICISHeren_harvestedReports_DA_WE.xlsx"),
          to = paste0(path_out, "dawe_backup/ICISHeren_harvestedReports_DA_WE.xlsx"))

# append
wb <- loadWorkbook("C:/Users/krizova/Documents/reports/ICISHeren_harvestedReports_DA_WE.xlsx")
existing_data <- read.xlsx(wb, sheet = "Sheet1")
new_row <- da
start_row <- nrow(existing_data) + 2  # +2 to account for header row
writeData(wb, sheet = "Sheet1", x = new_row, startRow = start_row, colNames = FALSE)

# both
style_TTF <- createStyle(fgFill = "slategray1")
style_THE <- createStyle(fgFill = "lemonchiffon2")
style_VTP <- createStyle(fgFill = "mistyrose2")
addStyle(wb, sheet = "Sheet1", style = style_TTF, cols = 7:9, rows = 1:1000, gridExpand = TRUE)
addStyle(wb, sheet = "Sheet1", style = style_THE, cols = 11:13, rows = 1:1000, gridExpand = TRUE)
addStyle(wb, sheet = "Sheet1", style = style_VTP, cols = 15:17, rows = 1:1000, gridExpand = TRUE)
freezePane(wb, sheet = "Sheet1", firstActiveRow = 2)
saveWorkbook(wb, "C:/Users/krizova/Documents/reports/ICISHeren_harvestedReports_DA_WE.xlsx", overwrite = T)
```

# -- notes

```{r}
# # Create a style
# style_TTF <- createStyle(fgFill = "lightskyblue2")
# style_THR <- createStyle(fgFill = "lightyellow3")
# style_VTP <- createStyle(fgFill = "rosybrown1")
# 
# # Apply style to a column
# addStyle(da, sheet = "Sheet1", style = style_TTF, rows = 1:1000, cols = 6:8, gridExpand = TRUE)
# 

# header_style <- createStyle(
#   textDecoration = "bold",   # Makes the text bold
#   halign = "center",         # Horizontal alignment (centered)
#   valign = "center",         # Vertical alignment (optional)
#  
#   border = "Bottom"          # Optional: bottom border
# )


```

