---
title: "SPP :: Kalkulacky pro B2B segment"
author: "Katerina Krizova"
date: "`r Sys.Date()`"
output:
  pdf_document:
    toc: true
    toc_depth: 2
    number_sections: false
    fig_caption: true
  fontsize: 11pt
  geometry: margin=1in
---

NG = natural gas
EE = electricity

# SETUP

```{r}
# ------------------------------------- packages

library(tidyverse)
library(readxl)
library(lubridate)

# ------------------------------------- paths

path <- "C:/Users/krizova/Documents/R/cenove_kalkukacky/"

```

# LOAD DIAGRAM -- EE

diagram musi mit dva sloupce:
  1. date ve formatu POSIXct
  2. mwh ve formatu num

```{r}

load <- read_excel(paste0(path, "Bohemia Sekt_profil 2024_EE - kopie.xlsx"), col_names = T)

diagram <- load %>% 
  mutate(
         year = lubridate::year(date),
         month = lubridate::month(date),
         week = lubridate::week(date),
         day = lubridate::day(date),
         weekday = lubridate::wday(date, week_start = 1),
         md = paste0(month, "-", day),
         hol = case_when(md %in% c("1-1", 
                                   "5-1", "5-8", "7-5", "7-6", 
                                   "9-8", "10-28", "11-17",
                                   "12-24", "12-25", "12-26") ~ "ph", # public holiday
                        date == as.Date("2024-03-29") ~ "easter_friday",
                        date == as.Date("2024-03-30") ~ "easter_saturday",
                        date == as.Date("2024-03-31") ~ "easter_sunday",
                        date == as.Date("2024-04-01") ~ "easter_monday",# -------------------------------------------------------- pridat i ostatni roky
                        TRUE ~ "reg")) %>% 
  group_by(date) %>% mutate(hour = seq_along(date)) %>% 
  ungroup() %>% 
  select(year, month, week, weekday, day, hour, hol, date, mwh) %>% 
  filter(hour == 12) # -------------------------------------------------------------------------------------------------- jen operativne pro prehled - pak smazat

view(diagram)

# tr <- diagram %>% filter(date == as.Date("2024-03-29"))
  
```

# SET TIME RANGE

```{r}
val_y1 <- unique(max(diagram$year))+1 # v pripade, ze nebude diagram za jeden kalendarni rok, ale treba prelom (proto max)
val_y2 <- unique(max(diagram$year))+2
val_y3 <- unique(max(diagram$year))+3
```

# CREATE FUTURE DIAGRAM

```{r}

future <- tibble(
  timestamp = seq(
    from = as.POSIXct(paste0(val_y1, "-01-01 00:00:00"), tz = "Europe/Prague"),
    to   = as.POSIXct(paste0(val_y3, "-12-31 23:00:00"), tz = "Europe/Prague"),
    by   = "hour")) %>% 
  mutate(
    date = as_date(timestamp),
    weekday = wday(timestamp, week_start = 1),  # Monday = 1
    year = lubridate::year(timestamp),
    month = lubridate::month(timestamp),
    week = lubridate::week(timestamp),
    day = lubridate::day(timestamp),
    md = paste0(month, "-", day),
    hol = case_when(md %in% c("1-1", 
                                   "5-1", "5-8", "7-5", "7-6", 
                                   "9-8", "10-28", "11-17",
                                   "12-24", "12-25", "12-26") ~ "ph", # public holiday
                        date %in% c("2025-04-18", "2026-04-03", "2027-03-26") ~ "easter_friday",
                        date %in% c("2025-04-19", "2026-04-04", "2027-03-27") ~ "easter_saturday",
                        date %in% c("2025-04-20", "2026-04-05", "2027-03-28") ~ "easter_sunday",
                        date %in% c("2025-04-21", "2026-04-06", "2027-03-29") ~ "easter_monday",
                        TRUE ~ "reg")) %>% 
  group_by(date) %>% mutate(hour = seq_along(date)) %>% 
  ungroup() %>% 
  select(year, month, week, weekday, hour, hol, date) 
  filter(hour == 12) # -------------------------------------------------------------------------------------------------- jen operativne pro prehled - pak smazat
  
view(future)

```

# JOIN

-- wip, funguje, jen treba vymyslet NA a posun tydnu do 2027 a if(2024 == ph, vem nejbližší reg...)

  mwh = puvodni hodnoty z diagramu
  mwh_wday = mwh prirazene na zaklade nejblizsiho dne v tydnu
  mwh_hol = mwh prirazene na zaklade presneho datumu, protoze public holiday
  mwh_futu = vysledek podminky: vyber prirazeni na zaklade promenne hol 
  
*!! nutne osetrit NA !!*

```{r}

join <- future %>% 
  full_join(diagram %>% select(week, weekday, day, hour, mwh), by = c("week", "weekday", "hour")) %>% 
  rename("mwh_wday" = mwh) %>% 
  mutate(day = lubridate::day(date)) %>% # potrebujeme zachovat datum z future a ne z diagram
  full_join(diagram %>% select(month, day, hour, hol, mwh), by = c("month", "day", "hour", "hol")) %>% 
  mutate(mwh_hol = ifelse(hol == "ph", mwh, NA),
         mwh_futu = ifelse(hol == "ph", mwh_hol, mwh_wday)) %>% 
  select(hol, date, year, month, day, hour, week, weekday, mwh_futu) %>% 
  filter(!is.na(date))

view(join)

```

# VELIKONOCE

pro vsechny vyskyty jednotlivych velikonocnich dni prepise hodnoty z diagramu

```{r}

# levely, pro které chcete přepsat mwh
to_replace <- c("easter_friday", "easter_saturday", "easter_sunday", "easter_monday")

# funkce
for (lev in to_replace) {
  join$mwh_futu[join$hol == lev] <- diagram$mwh[diagram$hol == lev]
}

rm(lev)
rm(to_replace)

```

# --------- experimental section below

, "easter_friday","easter_saturday","easter_sunday","easter_monday"

```{r}

# install.packages("zoo")
require(zoo)

load <- read_excel(paste0(path, "Bohemia Sekt_profil 2024_EE - kopie.xlsx"), col_names = T)

diagram <-load %>% 
  mutate(
         year = lubridate::year(date),
         month = lubridate::month(date),
         week = lubridate::week(date),
         day = lubridate::day(date),
         weekday = lubridate::wday(date, week_start = 1),
         hol = case_when(
                        date == as.Date("2024-01-01") ~ "novy_rok",
                        date == as.Date("2024-05-01") ~ "svatek_prace",
                        date == as.Date("2024-05-08") ~ "konec_valky",
                        date == as.Date("2024-07-05") ~ "cyril_metod",
                        date == as.Date("2024-07-06") ~ "jan_hus",
                        date == as.Date("2024-09-28") ~ "sv_vaclav",
                        date == as.Date("2024-10-28") ~ "vznik_statu",
                        date == as.Date("2024-11-17") ~ "den_student",
                        date == as.Date("2024-12-24") ~ "stedry_den",
                        date == as.Date("2024-12-25") ~ "bozi_hod",
                        date == as.Date("2024-12-26") ~ "sv_stepan",
                        date == as.Date("2024-03-29") ~ "easter_friday",
                        date == as.Date("2024-03-30") ~ "easter_saturday",
                        date == as.Date("2024-03-31") ~ "easter_sunday",
                        date == as.Date("2024-04-01") ~ "easter_monday", # -------------------------------------------------------- pridat i ostatni roky
                        TRUE ~ "reg"),
         pair = paste0(str_pad(week, 2, pad = "0"), "_", str_pad(weekday, 2, pad = "0"))) %>%
  group_by(date) %>% mutate(hour = seq_along(date)) %>% 
  ungroup() %>% 
  group_by(hour) %>% 
  mutate(mwh_reg = case_when(hol != "reg" & weekday %in% c(6:7) ~ mwh,
                             hol == "reg" ~ mwh, TRUE ~ NA),
    # vyplní nejbližší dostupnou hodnotu z reg dne v té samé hodině
    mwh_pair = ifelse(
      hol == "reg", mwh, 
      zoo::na.locf(mwh_reg, na.rm = FALSE, fromLast = TRUE)
    )) %>%
  ungroup() 
  # select(year, month, week, weekday, day, hour, hol, date, mwh, mwh_reg, mwh_pair) 
  filter(hour == 12) # -------------------------------------------------------------------------------------------------- jen operativne pro prehled - pak smazat

view(diagram)

tr <- diagram %>% filter(date == as.Date("2024-03-31")) # DST - 23h
fu <- future %>% filter(date == as.Date("2025-03-30")) # DST - 23h OK

tr <- diagram %>% filter(date == as.Date("2024-10-27")) # DST - 25h
fu <- future %>% filter(date == as.Date("2025-10-26")) # DST - 25h OK
  
```
