---
title: "SPP Playground"
author: "Katerina Krizova"
date: "`r Sys.Date()`"
output:
  pdf_document:
    toc: true
    toc_depth: 2
    number_sections: false
    fig_caption: true
  fontsize: 11pt
  geometry: margin=1in
---

# VR RIZENI ODCHYLKY

VR na dodavatele rizeni odchylky EE
ted PowereX
v soutezi 
  PowereX (chceme i dal)
  energas
  Energodata

task:
  overit, zda nejsou data z energas a Energodat tototzna
  Market se tak jevi
  chce overit

task 2:
  podezreni na to, ze energodata komunikuji s energasem ve dnech, kdy energas jeste nemel data o spotrebe od nas
  diky tomu energas upravuje predikce blize spotrebe
  
  denni predicke za cca 2 mesice
  dat do grafu oba dodavatele a porovnat krivky
  
brainstorm:
  dodavatel posila predikce v den D na D+1
  
ENERGAS:
  75 csv souboru * 96 radku pro 24*4 (denni pocet 15-minutovek)
  == 7200 hodnot
  
ENERGODATA:
  77 csv souboru * 96 radku pro 24*4 (denni pocet 15-minutovek)
  == 7392 hodnot

## read and process, join

```{r}
require(tidyverse)
require(openxlsx)

path_in <- "X:/Nakup _ NEW/Elektřina/VR_rizeni_odchylky_EE/"
path_out <- "C:/Users/krizova/Documents/R/playground/"

# ERERGAS ======================================================================
raw_egas <- data.frame()
Legas <- list.files(paste0(path_in, "energas/predikce_energas/"), full.names = T)

for(i in Legas){
  a <- read.csv(i, header = TRUE, sep = ";")
  # a <- read.delim(i, col.names = TRUE)
  raw_egas <- rbind(raw_egas, a)
  print(i)
}

egas <- raw_egas %>% 
  mutate(datum = case_when(
    grepl("^\\d{4}-\\d{2}-\\d{2}$", Date) ~ as.Date(Date, format = "%Y-%m-%d"),
    grepl("^\\d{2}\\.\\d{2}\\.\\d{4}", Date) ~ as.Date(Date, format = "%d.%m.%Y %H:%M"),
    TRUE ~ as.Date(NA))) %>% 
  arrange(datum, Period) %>%
  mutate(id = seq_along(Prediction))

# ERERGODATA ===================================================================
raw_edat <- data.frame()
Ledat <- list.files(paste0(path_in, "Energodata/Predikce_energodata/"), full.names = T)

for(i in Ledat){
  a <- read.xlsx(i)
  raw_edat <- rbind(raw_edat, a)
  print(i)
}

edat <- raw_edat %>% 
  mutate(datum = as.Date(Timestamp, format = "%Y-%m-%d %H:%M:%S"),
         tmstmp = as.Date(Timestamp)) %>% 
  arrange(tmstmp) %>% 
  mutate(id = seq_along(Predikcia),
         pred_round2 = round(Predikcia, 2)) %>% 
  group_by(datum) %>% 
  mutate(Period = seq_along(Predikcia)) %>% 
  ungroup()

# POWEREX + SPP SPOTREBA =======================================================
raw_spp <- read.xlsx(paste0(path_in, "predikce_powerex_spotreba.xlsx"))
spp <- raw_spp %>% 
  mutate(datum = as.Date(Den, origin = "1899-12-30"),
         Period = `čtvrthodina._`)

# JOIN =========================================================================

join <- inner_join(egas %>% select(datum, Period, Prediction), edat %>% select(datum, Period, Predikcia, pred_round2), by = c("datum" = "datum", "Period" = "Period"), keep = T) %>% 
  mutate(id = seq_along(Predikcia),
         diff = abs(Prediction-Predikcia),
         weekday = weekdays(datum.x),
         dayIndex = as.numeric(factor(datum.x)))

join2 <- inner_join(join, spp %>% select(datum, Period, "hodina" = Hod, "powerex" = Pozice.MWh, "spot" = Spotřeba.MWh), 
                    by = c("datum.x" = "datum", "Period.x" = "Period"), keep = T) %>% 
  mutate(bigID = seq_along(datum.x))

# join$label_colored <- ifelse(
#   join$weekday %in% c("Saturday", "Sunday"),
#   paste0("<span style='color:red;'>", format(join$Date, "%d.%m"), "</span>"),
#   paste0("<span style='color:black;'>", format(join$Date, "%d.%m"), "</span>")
# )

```

## plot general results

```{r}
# PLOTS ========================================================================

require(ggplot2)

# predikce vse a jen vybrane (uncomment)

gvse <- ggplot(join2)+
  geom_line(aes(x = bigID, y = spot, color = "SPP spotreba"))+
  geom_line(aes(x = bigID, y = Predikcia, color = "Energodata"), , linewidth = 1.1)+
  geom_line(aes(x = bigID, y = Prediction, color = "energas"))+
  geom_line(aes(x = bigID, y = powerex, colour = "PowereX"))+
  scale_color_manual(values = c(
      "SPP spotreba" = "grey40",
      "Energodata" = "dodgerblue3",
      "energas" = "orange",
      "PowereX" = "darkgreen"))+
  labs(x = "", y = "MWh", title = "Predikce spotreby EE", color = "")+
  scale_x_continuous(breaks = join2$bigID[seq(1, nrow(join2), by = 96)], labels = join2$datum.x[seq(1, nrow(join2), by = 96)])+
  theme_linedraw()+
  theme(axis.text.x = element_text(angle = 90, vjust = 0.5, hjust = 1), legend.position = "top")
gvse
ggsave(paste0(path_out, "VRodchylkaEE_energas_Energodata_spotreba_do20250623.jpg"), device = "jpg", width = 45, height = 9, dpi = 300)

require(plotly)
library(htmlwidgets)

a <- ggplotly(gvse)
saveWidget(a, file=paste0(path_out, "VRodchylkaEE_interaktivni_vse_do20250623.html"))


# rozdil energas Energodata

g3 <- ggplot(join2, aes(x = bigID, y = diff))+
  geom_line(colour = "red")+ #
  # scale_x_continuous(breaks = join$id, labels = join$datum.x)+
  scale_x_continuous(
    breaks = join2$id[seq(1, nrow(join2), by = 96)],
    labels = join2$datum.x[seq(1, nrow(join2), by = 96)]
  ) +
  labs(x = "", y = "rozdil v MWh", title = "Rozdil odchylek predikovanych spolecnostmi energas a Energodata")+
  theme_linedraw()+
  # theme(axis.text.x = ggtext::element_markdown(angle = 90, vjust = 0.5, hjust = 1))
  theme(axis.text.x = element_text(angle = 90, vjust = 0.5, hjust = 1))
g3
ggsave(paste0(path_out, "VRodchylkaEE_energas_Energodata_absROZDIL_do20250625.jpg"), device = "jpg", width = 45, height = 9, dpi = 300)

# // // // vikendy cervene

label_positions <- join2 %>%
  group_by(datum.x) %>%
  summarise(
    x_pos = min(bigID),  # or whatever your continuous x-axis variable is
    is_weekend = weekdays(datum.x[1]) %in% c("Saturday", "Sunday")
  ) %>%
  mutate(
    label_colored = ifelse(
      is_weekend,
      paste0("<span style='color:red;'>", format(datum.x, "%d.%m"), "</span>"),
      paste0("<span style='color:black;'>", format(datum.x, "%d.%m"), "</span>")
    )
  )

g5 <- ggplot(join2, aes(x = bigID, y = diff)) +
  geom_line(colour = "red") +
  scale_x_continuous(
    breaks = label_positions$x_pos,
    labels = label_positions$label_colored) +
  labs(x = "", y = "rozdil v MWh", title = "Rozdil odchylek predikovanych spolecnostmi energas a Energodata")+
  theme_linedraw() +
  theme(axis.text.x = element_markdown(angle = 90, vjust = 0.5, hjust = 1)) 
g5
ggsave(paste0(path_out, "VRodchylkaEE_energas_Energodata_absROZDIL_vikendCervene_do20250625.jpg"), device = "jpg", width = 45, height = 9, dpi = 300)

```

24.04.2025
26.04.2025
28.04.2025
01.05.2025
02.05.2025
03.05.2025
04.05.2025
05.05.2025
06.05.2025
13.05.2025
19.05.2025
21.05.2025
23.05.2025
24.05.2025
25.05.2025
01.06.2025
07.06.2025
08.06.2025
10.06.2025

## plot selected days

```{r}

sel_date <- "2025-04-24"

sel <- join2 %>% filter(datum == sel_date)

gsel <- ggplot(sel)+
  geom_line(aes(x = id, y = spot), colour = "grey40")+
  geom_line(aes(x = bigID, y = Predikcia), colour = "dodgerblue3", linewidth = 1.1)+
  geom_line(aes(x = bigID, y = Prediction), colour = "orange")+
  labs(x = "date", y = "MW")+
  theme_minimal()+
  # scale_x_continuous(
  #   breaks = sel$bigID[seq(1, nrow(sel), by = 96)],
  #   labels = sel$datum.x[seq(1, nrow(sel), by = 96)]
  # ) +
  labs(x = paste0(sel_date), y = "difference in MWh")+
  theme_linedraw()+
  # theme(axis.text.x = ggtext::element_markdown(angle = 90, vjust = 0.5, hjust = 1))
  theme(axis.text.x = element_blank())
gsel
ggsave(paste0(path_out, "graf_energas_energodata_predikce_pro", sel_date), device = "jpg", width = 45, height = 9, dpi = 300)

```

jen pro ucely doplneni do Rhacks

```{r}
df <- join2 %>% select("id" = bigID, "datum" = datum.x, "predikce1" = Prediction, "predikce2" = Predikcia)
```

```{r}
require(plotly)
library(htmlwidgets) # save the widget

a <- ggplotly(gvse)

saveWidget(a, file=paste0(path_out, "plotly-line-chart.html"))
```

# PRESUN 2024 REPORTU DO SLOZKY

kod funkcni
na nektere soubory jsem nemela prava - hodilo warning, ale proces pokracoval, tzn. preneslo se, co slo, zbytek zustal v puvodni slozce

```{r}
# 
# L2024 <- list.files("X:/ICIS_Heren/", pattern = paste0("2024.pdf"), full.names = T) 
# 
# for (i in L2024) {
#     file.copy(from = i,
#           to = "X:/ICIS_Heren/backup")
# } 
# 
# source_dir <- "X:/ICIS_Heren/"
# dest_dir <- "X:/ICIS_Heren/ICIS_2024"
# files <- list.files(source_dir, pattern = paste0("2024.pdf"), full.names = TRUE)
# dest_files <- file.path(dest_dir, basename(files))
# file.rename(files, dest_files)
# 
# for (i in L2024) {
#   dest_dir <- "X:/ICIS_Heren/ICIS_2024"
#     file.copy(from = i,
#           to = "X:/ICIS_Heren/backup")
# } 
```

# ZPRACOVANI PDF

```{r}

library(pdftools)

text <- pdf_text("X:/ICIS_Heren/20250703_ICIS Markets - Gas Europe - Netherlands.pdf")
str1 <- text[1]
high <- str_extract(text, regex("Highlights.*?\n{5,}", dotall = TRUE))
lines <- str_split(high, "\n")[[1]]
clearLines <- str_trim(str_remove(lines, "\""))
clearLines <- clearLines[clearLines != ""] 
clearLines <- clearLines[-1]

         

```

# KYC Torreol

bylo treba nacist zaheslovany excel, ale heslo prislo driv, nez jsem nasla cestu pres R :-)
```{r}
library(readxl)
df <- read_excel("X:/Nakup _ NEW/04_EFET-FA/Torreol/KYC/250731_KYC questionnaire.xlsx")

```

# DT 60' to 15'

```{r}

require(tidyverse)
require(xlsx)
# install.packages("writexl")
library(writexl)

tab <- read.delim("clipboard")

df <- rbind(tab, tab[rep(1:nrow(tab), 3), ]) %>% 
  arrange(den, hodina) %>% 
  group_by(den, hodina) %>% 
  mutate(ctvrt = seq_along(hodina),
         ctvrt = case_when(ctvrt == 1 ~ 00,
                           ctvrt == 2 ~ 15,
                           ctvrt == 3 ~ 30,
                           ctvrt == 4 ~ 45),
         # hodina = str_extract(hodina, "^..")
         ) %>% 
  ungroup() %>% 
  select(den, hodina, ctvrt, cena)

write.table(df, "clipboard", sep = "\t", row.names = FALSE)
write_xlsx(x = df,                       
           path = "C:/Users/krizova/Documents/playground/temp.xlsx")

```

# AGC Kryry - predikce

AGC Kryry posilaji predikce ve wide formatu na cely mesic
Je treba si to rozlozit do long formatu
TO DO: v excelu si zkopiruj hodnoty do List 1
        vysledek kodu bude v clipboardu

```{r}
library(tidyverse)
library(readxl)
df <- read_excel("C:/Users/krizova/Documents/playground/AGC_Kryry/nominace_CAL25.xlsx", sheet = "List1")

agc <- df %>% 
  pivot_longer(
    cols = -datum, 
    names_to = "hour",
    values_to = "value"
  ) %>% 
  mutate(hodina = readr::parse_number(hour),
         MW = value/1000) %>% select(datum, hodina, MW)

write.table(agc, "clipboard", sep = "\t", dec = ",",row.names = FALSE)

```

# FOSFA - predikce

```{r}
library(tidyverse)
library(readxl)
df <- read_excel("C:/Users/krizova/Documents/playground/Fosfa/Fosfa_nominace_zari2025.xlsx", sheet = "Red", col_names = F)
df <- df[1:30, 2:97]


# library(dplyr)
# library(tidyr)

fosf <- df %>% 
  mutate(date_col = as.Date("01.09.2025", format = "%d.%m.%Y") + row_number() - 1) %>% 
  pivot_longer(
    cols = -date_col,        # all columns except the date column
    names_to = "variable",   # optional: keep track of which column the value came from
    values_to = "value"
  ) %>%
  select(date_col, value) %>% 
  mutate(hod = rep(0:23, each = 4, length.out = n()),
         ctvrt = rep(1:4, length.out = n()),
         MW = value/1000)
  
  
  pivot_longer(
    cols = -datum, 
    names_to = "hour",
    values_to = "value"
  ) %>% 
  mutate(hodina = readr::parse_number(hour),
         MW = value/1000) %>% select(datum, hodina, MW)

write.table(agc, "clipboard", sep = "\t", dec = ",", row.names = FALSE)

```



