---
title: "SPP Playground"
author: "Katerina Krizova"
date: "`r Sys.Date()`"
output:
  pdf_document:
    toc: true
    toc_depth: 2
    number_sections: false
    fig_caption: true
  fontsize: 11pt
  geometry: margin=1in
---

# VR RIZENI ODCHYLKY

VR na dodavatele rizeni odchylky EE
ted PowereX
v soutezi 
  PowereX (chceme i dal)
  energas
  Energodata

task:
  overit, zda nejsou data z energas a Energodat tototzna
  Market se tak jevi
  chce overit

task 2:
  podezreni na to, ze energodata komunikuji s energasem ve dnech, kdy energas jeste nemel data o spotrebe od nas
  diky tomu energas upravuje predikce blize spotrebe
  
  denni predicke za cca 2 mesice
  dat do grafu oba dodavatele a porovnat krivky
  
brainstorm:
  dodavatel posila predikce v den D na D+1
  
ENERGAS:
  75 csv souboru * 96 radku pro 24*4 (denni pocet 15-minutovek)
  == 7200 hodnot
  
ENERGODATA:
  77 csv souboru * 96 radku pro 24*4 (denni pocet 15-minutovek)
  == 7392 hodnot


```{r}
require(tidyverse)
require(openxlsx)

path_in <- "X:/Nakup _ NEW/Elektřina/VR_rizeni_odchylky_EE/"
path_out <- "C:/Users/krizova/Documents/R/playground/"

# ERERGAS ======================================================================
raw_egas <- data.frame()
Legas <- list.files(paste0(path_in, "energas/predikce_energas/"), full.names = T)

for(i in Legas){
  a <- read.csv(i, header = TRUE, sep = ";")
  # a <- read.delim(i, col.names = TRUE)
  raw_egas <- rbind(raw_egas, a)
  print(i)
}

egas <- raw_egas %>% 
  mutate(datum = case_when(
    grepl("^\\d{4}-\\d{2}-\\d{2}$", Date) ~ as.Date(Date, format = "%Y-%m-%d"),
    grepl("^\\d{2}\\.\\d{2}\\.\\d{4}", Date) ~ as.Date(Date, format = "%d.%m.%Y %H:%M"),
    TRUE ~ as.Date(NA))) %>% 
  arrange(datum, Period) %>%
  mutate(id = seq_along(Prediction))

# ERERGODATA ===================================================================
raw_edat <- data.frame()
Ledat <- list.files(paste0(path_in, "Energodata/Predikce_energodata/"), full.names = T)

for(i in Ledat){
  a <- read.xlsx(i)
  raw_edat <- rbind(raw_edat, a)
  print(i)
}

edat <- raw_edat %>% 
  mutate(datum = as.Date(Timestamp, format = "%Y-%m-%d %H:%M:%S"),
         tmstmp = as.Date(Timestamp)) %>% 
  arrange(tmstmp) %>% 
  mutate(id = seq_along(Predikcia),
         pred_round2 = round(Predikcia, 2)) %>% 
  group_by(datum) %>% 
  mutate(Period = seq_along(Predikcia)) %>% 
  ungroup()

# POWEREX + SPP SPOTREBA =======================================================
raw_spp <- read.xlsx(paste0(path_in, "predikce_powerex_spotreba.xlsx"))
spp <- raw_spp %>% 
  mutate(datum = as.Date(Den, origin = "1899-12-30"),
         Period = `čtvrthodina._`)

# JOIN =========================================================================

join <- inner_join(egas %>% select(datum, Period, Prediction), edat %>% select(datum, Period, Predikcia, pred_round2), by = c("datum" = "datum", "Period" = "Period"), keep = T) %>% 
  mutate(id = seq_along(Predikcia),
         diff = abs(Prediction-Predikcia),
         weekday = weekdays(datum.x),
         dayIndex = as.numeric(factor(datum.x)))

join2 <- inner_join(join, spp %>% select(datum, Period, "powerex" = Pozice.MWh, "spot" = Spotřeba.MWh), 
                    by = c("datum.x" = "datum", "Period.x" = "Period"), keep = T) %>% 
  mutate(bigID = seq_along(datum.x))

# join$label_colored <- ifelse(
#   join$weekday %in% c("Saturday", "Sunday"),
#   paste0("<span style='color:red;'>", format(join$Date, "%d.%m"), "</span>"),
#   paste0("<span style='color:black;'>", format(join$Date, "%d.%m"), "</span>")
# )

# PLOTS ========================================================================

require(ggplot2)

gakt <- ggplot(join2)+
  # geom_line(aes(x = id, y = spot), colour = "grey40")+
  geom_line(aes(x = bigID, y = Predikcia), colour = "steelblue2", linewidth = 1.1)+
  geom_line(aes(x = bigID, y = Prediction), colour = "orange")+
  # geom_line(aes(x = id, y = powerex), colour = "darkgreen")+
  labs(x = "date", y = "MW")+
  theme_minimal()+
  scale_x_continuous(
    breaks = join2$bigID[seq(1, nrow(join2), by = 96)],
    labels = join2$datum.x[seq(1, nrow(join2), by = 96)]
  ) +
  labs(y = "difference in MWh")+
  theme_linedraw()+
  # theme(axis.text.x = ggtext::element_markdown(angle = 90, vjust = 0.5, hjust = 1))
  theme(axis.text.x = element_text(angle = 90, vjust = 0.5, hjust = 1))
gakt
ggsave(paste0(path_out, "kontrola_predikce_energas_energodata.jpg"), device = "jpg", width = 45, height = 8, dpi = 300)

# selected days -- TBD on thursday 20250626

sel_date <- "2025-04-24"

sel <- join2 %>% filter(datum == sel_date)

gsel <- ggplot(sel)+
  geom_line(aes(x = id, y = spot), colour = "grey40")+
  geom_line(aes(x = bigID, y = Predikcia), colour = "steelblue2", linewidth = 1.1)+
  geom_line(aes(x = bigID, y = Prediction), colour = "orange")+
  labs(x = "date", y = "MW")+
  theme_minimal()+
  # scale_x_continuous(
  #   breaks = sel$bigID[seq(1, nrow(sel), by = 96)],
  #   labels = sel$datum.x[seq(1, nrow(sel), by = 96)]
  # ) +
  labs(x = paste0(sel_date), y = "difference in MWh")+
  theme_linedraw()+
  # theme(axis.text.x = ggtext::element_markdown(angle = 90, vjust = 0.5, hjust = 1))
  theme(axis.text.x = element_blank())
gsel
ggsave(paste0(path_out, "graf_energas_energodata_predikce_pro", sel_date), device = "jpg", width = 45, height = 8, dpi = 300)

```

24.04.2025
26.04.2025
28.04.2025
01.05.2025
02.05.2025
03.05.2025
04.05.2025
05.05.2025
06.05.2025
13.05.2025
19.05.2025
21.05.2025
23.05.2025
24.05.2025
25.05.2025
01.06.2025
07.06.2025
08.06.2025
10.06.2025


```{r}
# OLD OLD OLD OLD OLD OLD OLD

library(ggtext)
library(ragg)

g1 <- ggplot(join)+
  geom_point(join, mapping = aes(id, Prediction), colour = "blue", size = 0.5)+
  geom_point(join, mapping = aes(id, pred_round2), colour = "sagegreen", size = 0.5)+
  theme_minimal()
  # geom_point(data = egas, mapping = aes(x = datum, y = Prediction), aes(colour = "blue"))+
  # geom_point(data = edat, mapping = aes(x = datum, y = Predikcia), aes(colour = "red"))
g1

ggsave(paste0(path_out, "plot.jpg"), device = "jpg", width = 30, height = 8, dpi = 300)

g2 <- ggplot(join) +
  geom_line(aes(x = id, y = Prediction), colour = "orange", linewidth = 1)+
  geom_line(aes(x = id, y = pred_round2), colour = "blue")+
  labs(x = "day no", y = "MW")+
  theme_minimal()
g2
ggsave(paste0(path_out, "plot.jpg"), device = "jpg", width = 40, height = 8, dpi = 300)

# - plot differences

g3 <- ggplot(join, aes(x = id, y = diff))+
  geom_line(colour = "red")+ #
  # scale_x_continuous(breaks = join$id, labels = join$datum.x)+
  scale_x_continuous(
    breaks = join$id[seq(1, nrow(join), by = 96)],
    labels = join$datum.x[seq(1, nrow(join), by = 96)]
  ) +
  labs(y = "difference in MWh")+
  theme_linedraw()+
  # theme(axis.text.x = ggtext::element_markdown(angle = 90, vjust = 0.5, hjust = 1))
  theme(axis.text.x = element_text(angle = 90, vjust = 0.5, hjust = 1))
g3
ggsave(paste0(path_out, "diff.jpg"), device = "jpg", width = 45, height = 8, dpi = 300)


# weekends in red

label_data <- join %>%
  group_by(dayIndex, datum.x) %>%
  summarise(
    is_weekend = weekdays(datum.x[1]) %in% c("Saturday", "Sunday"),
    .groups = "drop"
  ) %>%
  mutate(
    label_colored = ifelse(
      is_weekend,
      paste0("<span style='color:red;'>", format(datum.x, "%d.%m"), "</span>"),
      paste0("<span style='color:black;'>", format(datum.x, "%d.%m"), "</span>")))

g4 <- ggplot(join, aes(x = dayIndex, y = diff)) +
  geom_line() +
  scale_x_continuous(
    breaks = label_data$dayIndex,
    labels = label_data$label_colored
  ) +
  theme_minimal() +
  theme(
    axis.text.x = element_markdown(angle = 90, vjust = 0.5, hjust = 1)
  ) +
  xlab("Date")
g4

label_positions <- join %>%
  group_by(datum.x) %>%
  summarise(
    x_pos = min(id),  # or whatever your continuous x-axis variable is
    is_weekend = weekdays(datum.x[1]) %in% c("Saturday", "Sunday")
  ) %>%
  mutate(
    label_colored = ifelse(
      is_weekend,
      paste0("<span style='color:red;'>", format(datum.x, "%d.%m"), "</span>"),
      paste0("<span style='color:black;'>", format(datum.x, "%d.%m"), "</span>")
    )
  )

g5 <- ggplot(join, aes(x = id, y = diff)) +
  geom_line(colour = "red") +
  scale_x_continuous(
    breaks = label_positions$x_pos,
    labels = label_positions$label_colored
  ) +
  theme_bw() +
  theme(
    axis.text.x = element_markdown(angle = 90, vjust = 0.5, hjust = 1)
  ) 
g5

agg_png("C:/Users/krizova/Documents/R/playground/diff_we.png", width = 10, height = 6, units = "in", res = 300)
print(g5)
dev.off()

ggsave(paste0(path_out, "diff_we.jpg"), device = "jpg", width = 45, height = 8, dpi = 300)
```


